臺灣臺中地方法院刑事判決
110年度交訴字第298號
公  訴  人  臺灣臺中地方檢察署檢察官
被      告  黃俊豪



上列被告因過失致死案件，經檢察官提起公訴（110年度偵字第1
1838號），被告於準備程序中就被訴事實為有罪陳述，經告知簡
式審判程序之旨，並聽取當事人之意見後，本院合議庭裁定由受
命法官獨任進行簡式審判程序，判決如下：
    主    文
黃俊豪犯過失致人於死罪，處有期徒刑拾月。緩刑貳年。
    犯罪事實
一、黃俊豪於民國110年3月11日20時50分許，駕駛車牌號碼000-
    00號營業大貨車，沿臺中市清水區港埠路3段由北往南行駛
    ，行經港埠路與中社路交岔路口時，本應注意行車速度應依
    速限標誌之規定，且行經有燈光號誌之交岔路口，不得闖越
    紅燈，而依當時天候晴、夜間有照明、柏油路面乾燥無缺陷
    、無障礙物、視距良好，並無不能注意之情事，竟疏未注意
    ，貿然超速行駛並闖越紅燈，適吳靖緯駕駛車牌號碼000-00
    00號自用小客車，沿臺中市清水區港埠路3段由南往北行駛
    至上開交岔路口並左轉中社路時，在上開交岔路口遭黃俊豪
    駕駛之營業大貨車碰撞，致吳靖緯受有頭部外傷合併右側顱
    骨骨折、右側蜘蛛網膜下腔出血、右側腦腫脹、胸部挫傷合
    併第三至九肋骨骨折及右側血氣胸、左手挫傷及撕裂傷等傷
    害，經送往童綜合醫療社團法人童綜合醫院急救，仍於同年
    3月12日9時14分許，因車禍導致頭部外傷、肋骨骨折而出血
    性休克不治死亡。
二、案經吳靖緯之父吳堃生訴由臺中市政府警察局清水分局報告
    臺灣臺中地方檢察署檢察官偵查起訴。
    理    由
壹、程序部分
    本案被告所犯係死刑、無期徒刑或最輕本刑為3年以上有期
    徒刑以外之罪，亦非高等法院管轄第一審之案件，其於本院
    準備程序中就被訴事實為有罪陳述，經告知簡式審判程序之
    旨，並聽取當事人之意見後，本院依刑事訴訟法第273條之1
    第1項規定裁定進行簡式審判程序。又簡式審判程序之證據
    調查，依刑事訴訟法第273條之2規定，不受同法第159條第1
    項、第161條之2、第161條之3、第163條之1及第164條至第1
    70條規定之限制，先予敘明。
貳、認定犯罪事實所憑之證據及理由
一、上揭犯罪事實，業據被告於警詢、偵查中及本院審理時均坦
    承不諱（見相字第118號卷第31頁、第34-35頁、第92-93頁
    ；相字第627號卷第10頁；偵卷第140-141頁；本院卷第38頁
    、第50頁），核與證人即被害人之父吳堃生於偵查中之陳述
    內容相符（見相字第118號卷第91頁；偵卷第140頁），並有
    童綜合醫療社團法人童綜合醫院病歷摘要及診斷書、現場監
    視器畫面翻拍照片、道路交通事故現場圖、道路交通事故調
    查報告表㈠㈡、現場照片、臺中市○○○○○○○○○道路○○○○○○○○○號
    查詢駕駛人資料、車牌號碼000-00號營業大貨車之車輛資料
    報表、相驗筆錄、臺灣雲林地方檢察署相驗屍體證明書、臺
    灣雲林地方檢察署檢驗報告書各1份在卷可稽（見相字第118
    號卷第19-21頁、第37-39頁、第41頁、第43-45頁、第49-63
    頁、第65頁、第69頁、第89頁、第95頁、第103-125頁）。
二、按行車速度，應依速限標誌或標線之規定。又汽車行駛至交
    岔路口，其行進應遵守燈光號誌，道路交通安全規則第93條
    第1項、第102條第1項第1款分別定有明文。查被告於警詢及
    偵查中供稱以時速每小時70至80公里之速度行駛，且中社路
    之號誌於其到達路口前已經變為紅燈等語（見相字第118號
    卷第31頁、第35頁、第93頁），又本案事故發生時天候晴、
    夜間有照明、柏油路面乾燥無缺陷、無障礙物、視距良好等
    情，有前揭道路交通事故調查報告表㈠及現場照片附卷可參
    （上開道路交通事故調查報告表㈠就光線部分雖記載為「日
    間日然光線」，然本案案發時間為20時50分許，由現場照片
    觀之亦可確認案發時間係夜間，顯屬誤載），客觀上並無不
    能注意之情事，然被告之行車速度已逾越該路段每小時60公
    里之速限，亦違反燈光號誌行駛，致被害人於轉彎通過交叉
    路口時遭撞擊而受有上開傷勢，並因傷重而不治死亡，顯見
    被告之上開過失行為與被害人之死亡結果間，確具有相當因
    果關係，足認被告之自白與事實相符，應堪採信。
三、綜上所述，本案事證明確，被告前開過失致死犯行堪以認定
    ，應依法論科。
參、論罪科刑
一、核被告所為，係犯刑法第276條之過失致死罪。
二、刑法第62條所謂「自首」，係對於未發覺之犯罪，在有偵查
    犯罪職權之公務員知悉犯罪事實及犯人前，向該管公務員承
    認犯罪，並自願接受裁判者而言。查被告於報案人或勤指中
    心轉來資料未報明肇事人姓名，處理人員前往傷者就醫之醫
    院處理時，被告在場並當場承認為肇事人等情，有臺中市政
    府警察局道路交通事故肇事人自首情形紀錄表1份在卷可稽
    （見偵卷第111頁），嗣並自願接受裁判，核與自首之規定
    相符，爰依刑法第62條前段規定，減輕其刑。
三、爰以行為人之責任為基礎，審酌被告駕駛營業大貨車，因有
    超速行駛及闖紅燈之過失，因而和被害人駕駛之車輛發生碰
    撞，使被害人傷重不治死亡，其行為雖非如故意犯罪具較高
    可責性，然其怠忽及此，仍值非難；惟考量被告於犯罪後坦
    承犯行、尚知悔悟，且業與被害人家屬達成調解、賠償損害
    完畢，有雲林縣○○鎮○○○○○000○○○○○○0000號調解書1份附卷
    可憑（見本院卷第57頁），兼衡被告於本案之過失內容及程
    度，被害人已死亡、犯罪所生危害重大且無可彌補，及被告
    自陳之教育程度、職業及家庭經濟生活狀況（見本院卷第50
    頁），被告、公訴人、告訴代理人及被害人家屬就本案之量
    刑意見（見本院卷第50-51頁、第56頁）等一切情狀，量處
    如主文所示之刑，以示懲儆。
四、被告未曾因故意犯罪受有期徒刑以上刑之宣告，有被告之臺
    灣高等法院被告前案紀錄表附卷可稽，審酌其犯後坦承犯行
    ，業與被害人家屬達成調解、賠償所受損害，被害人家屬並
    表示調解金額均已付清，同意給予被告緩刑宣告，使其有改
    過自新之機會等語（見本院卷第55-56頁），被告犯罪後已
    盡力彌補損害，堪認被告確有悔意，經此偵審程序與論罪科
    刑教訓，當應知所警惕而無再犯之虞。本院認所宣告之刑以
    暫不執行為適當，爰依刑法第74條第1項第1款規定宣告緩刑
    2年，以啟自新。
據上論斷，應依刑事訴訟法第273條之1第1項、第299條第1項前
段，刑法第276條、第62條前段、第74條第1項第1款，判決如主
文。　　
本案經檢察官黃鈺雯提起公訴，檢察官温雅惠到庭執行職務。
中　　華　　民　　國　　111 　年　　1 　　月　　25　　日
                  刑事第七庭  法  官  王怡蓁
以上正本證明與原本無異。
如不服本判決應於收受判決後20日內向本院提出上訴書狀，並應
敘述具體理由；其未敘述上訴理由者，應於上訴期間屆滿後20日
內向本院補提理由書（均須按他造當事人之人數附繕本）「切勿
逕送上級法院」。
告訴人或被害人如不服判決，應備理由具狀向檢察官請求上訴，
上訴期間之計算，以檢察官收受判決正本之日起算。
                              書記官  黃雅青
中　　華　　民　　國　　111 　年　　1 　　月　　26　　日

附錄論罪科刑法條
中華民國刑法第276條
因過失致人於死者，處5年以下有期徒刑、拘役或50萬元以下罰
金。